臺灣苗栗地方法院刑事判決
111年度易字第340號
公  訴  人  臺灣苗栗地方檢察署檢察官
被      告  徐逸名

                    籍設苗栗縣○○鄉○○村○○00號○○○○○○○○○）

                    （現於法務部○○○○○○○○執行強制戒治中）
上列被告因加重竊盜案件，經檢察官提起公訴（111年度偵字第3
181號），因被告於本院準備程序中，就被訴之事實為有罪之陳
述，經本院告知簡式審判程序意旨，並聽取當事人之意見後，裁
定改依簡式審判程序審理，判決如下：
    主    文
徐逸名犯侵入住宅竊盜罪，處有期徒刑陸月，如易科罰金，以新
臺幣壹仟元折算壹日。
    犯罪事實
一、徐逸名意圖為自己不法所有，基於竊盜之犯意，於民國111
    年1月25日22時18分許，侵入苗栗縣○○市○○路000號「立翔哈
    佛」社區大樓1樓停車場，以自備鑰匙竊取楊志宏所有之車
    牌號碼000-000號普通重型機車（下稱本案機車，已發還楊
    志宏）得手後離去；並搭載不知情之友人湯展睿前往苗栗縣
    苗栗市北苗之友人住處。嗣因楊志宏發現機車遭竊後報警處
    理，經警調閱監視器畫面而查悉上情。
二、案經楊志宏訴由苗栗縣警察局苗栗分局報告臺灣苗栗地方檢
    察署檢察官偵查起訴。
    理    由
壹、證據能力之說明
　　本件被告徐逸名所犯非死刑、無期徒刑或最輕本刑有期徒刑
    三年以上之罪，亦非高等法院管轄第一審案件，且於準備程
    序進行中，被告先就被訴事實為有罪之陳述，經告以簡式審
    判程序之旨，並聽取當事人之意見後，本院依刑事訴訟法第
    273條之1第1項之規定，裁定改行簡式審判程序，是本件之
    證據調查，依刑事訴訟法第273條之2規定，不受同法第159
    條第1項、第161條之2、第161條之3、第163條之1及第164條
    至第170條規定之限制，合先敘明。
貳、實體方面
一、上開犯罪事實，訊據被告於警詢、本院準備程序及審理中均
    坦承不諱，核與告訴人楊志宏於警詢中指訴、證人湯展睿於
    警詢時證述之情節大致相符（見偵卷第51至53、59至61頁）
    ，並有贓物認領保管單、監視器錄影畫面翻拍照片、GOOGLE
     MAP街景圖列印資料附卷可佐（見偵卷第63、81至91、117
    頁），足認被告之任意性自白與事實相符，洵值採信。故本
    案事證明確，被告犯行堪以認定，應予依法論科。
二、論罪科刑：
  ㈠按刑法第321條第1項第1款之夜間侵入住宅竊盜罪，其所謂「
    住宅」，乃指人類日常居住之場所而言，公寓亦屬之。至公
    寓樓下之「樓梯間」，雖僅供各住戶出入通行，然就公寓之
    整體而言，該樓梯間為該公寓之一部分，而與該公寓有密切
    不可分之關係，故於夜間侵入公寓樓下之樓梯間竊盜，難謂
    無同時妨害居住安全之情形，自應成立刑法第321條第1項第
    1款於夜間侵入住宅竊盜罪（最高法院76年度台上字第2972
    號判決意旨參照）。查本件案發地點係住宅大樓之1樓停車
    場，且為住戶人車進出之通道，為住戶生活起居場所之一部
    分，與住宅存在密切不可分之關係，依據上開說明，自亦屬
    住宅之一部分無疑。是核被告所為，係犯刑法第321條第1項
    第1款之侵入住宅竊盜罪。
  ㈡爰以行為人之責任為基礎，審酌被告前有多次竊盜、施用毒
    品之前科，並經法院判處罪刑確定而執行完畢（見卷附臺灣
    高等法院被告前案紀錄表，又檢察官未就被告有無構成累犯
    、或是否加重其刑一事主張或具體指出證明方法，依照最高
    法院刑事大法庭110年度台上大字第5660號裁定理由，本院
    爰不予調查、審斷），且正值壯年，非無正常工作能力，竟
    為圖一己之便，不循正當途徑獲取財物，恣意侵入社區大樓
    停車場竊取他人之物，顯然欠缺尊重他人財產權之觀念，所
    為實應非難；兼衡被告犯後坦承所為、正視己過之態度，及
    犯罪之動機、手段、目的，與本案竊取之機車1輛已返還告
    訴人，另自陳國中畢業之智識程度，原來從事園藝業、每月
    收入約新臺幣2至3萬元，需照顧母親之家庭生活狀況（見本
    院卷第57至58頁）等一切情狀，量處如主文所示之刑，並諭
    知易科罰金之折算標準，以資懲儆。
三、沒收部分：
    被告竊得之本案機車，屬被告犯罪所得之財物；然該機車已
    實際發還告訴人，有贓物認領保管單附卷可稽（見偵卷第63
    頁），爰依刑法第38條之1第5項規定，不予宣告沒收。
據上論斷，應依刑事訴訟法第273條之1第1項、第299條第1項前
段，刑法第321條第1項第1款、第41條第1項前段，刑法施行法第
1條之1第1項，判決如主文。
本案經檢察官石東超提起公訴，檢察官林宜賢到庭執行職務。
中    華    民    國   111    年    8     月    3     日
                  刑事第四庭  法  官  申惟中
以上正本證明與原本無異。　　　　　　　　　　　　　　　　如不服本判決應於收受判決後20日內向本院提出上訴書狀，並應敘述具體理由。其未敘述上訴理由者，應於上訴期間屆滿後20日內向本院補提理由書(均須按他造當事人之人數附繕本)「切勿逕送上級法院」。告訴人或被害人如對本判決不服者，應具備理由請求檢察官上訴，其上訴期間之計算係以檢察官收受判決正本之日期為準。　　　　　　　　　　　　　　　　　　　　　　　      　　　　　　　　　　　　書記官　陳邦旗　　　　　　
中　　華　　民　　國　　111 　年　　8 　　月　　3 　　日
附錄本案論罪科刑法條：
中華民國刑法第321條
犯前條第 1 項、第 2 項之罪而有下列情形之一者，處 6 月以
上 5 年以下有期徒刑，得併科 50 萬元以下罰金：
一、侵入住宅或有人居住之建築物、船艦或隱匿其內而犯之。
二、毀越門窗、牆垣或其他安全設備而犯之。
三、攜帶兇器而犯之。
四、結夥三人以上而犯之。
五、乘火災、水災或其他災害之際而犯之。
六、在車站、港埠、航空站或其他供水、陸、空公眾運輸之舟、
    車、航空機內而犯之。前項之未遂犯罰之。